【裁判字號】    89,上易,266
【裁判日期】    890315
【裁判案由】    違反商標法等
【裁判全文】
臺灣高等法院臺中分院刑事判決                民國八十九年度上易字第二六六號
    上  訴  人
    即  被  告  甲○○
右上訴人因違反商標法等案件，不服台灣彰化地方法院八十八年度易字第一二八八號
，中華民國八十八年十一月十九日第一審判決（起訴案號：台灣彰化地方法院檢察署
八十八年度偵緝字第一一八號），提起上訴，本院判決如左：
    主      文
上訴駁回。
    事實及理由
一、本案經本院審理結果，認第一審判決認事用法及量刑均無不當，應予維持，並引
    用第一審判決書記載之事實、證據及理由（如附件） 。
二、上訴人即被告甲○○在本院未提出其他有利之證據及辯解，其上訴無理由，應予
    駁回。
三、據上論斷，應依刑事訴訟法第三百七十三條、第三百六十八條，判決如主文。
本案經檢察官乙○○到庭執行職務。
中      華      民      國     八十九     年      三      月    十五    日
                   臺灣高等法院臺中分院刑事第三庭
                                         審判長法  官  方  艤  駐
                                               法  官  王  德  麟
                                               法  官  吳  信  銘
右正本證明與原本無異。
不得上訴。
                                               書記官  柯  孟  伶
中      華      民      國     八十九     年      三      月    十六    日
                                                                        Ｄ
臺灣彰化地方法院刑事判決                        八十八年度易字第一二八八號
    公  訴  人  臺灣彰化地方法院檢察署檢察官
    被      告  甲○○  男三十三歲（民國○○○年○○月○日生）
                        住彰化縣彰化市○○里○○路一三０號
                        居彰化縣彰化市○○里○○○路三十六巷二號九樓
                        身分證統一編號：Ｎ一二二二四八號
右列被告因違反商標法等案件，經檢察官提起公訴 (八十八年度偵緝字第一一八號)
，本院判決如左：
    主    文
甲○○共同連續意圖欺騙他人，於同一商品使用相同於他人註冊商標之圖樣，處有期
徒刑壹年肆月。
如附表所示之酒類、其商標包裝紙及裝置器物均沒收。
    事    實
一、甲○○非煙酒專賣機關，基於概括犯意，自民國八十七年三月間起，在彰化縣溪
    湖鎮○○里○○路○段三五六之三號旁向屋主莊石信承租之鐵架造倉庫內，與綽
    號「阿彬」成年男子共同基於犯意聯絡，向「阿彬」購進私酒、香料、調和劑，
    及台灣省菸酒公賣局販賣之高梁酒，裝入大水塔混合後，再接水管將偽酒以手工
    導入空瓶內，再以封蓋機封蓋，以此方式連續變造金門高梁酒、馬祖高梁酒、陳
    年高梁酒、七十九年開國紀念酒。且其明知金門高梁酒上之圖形，經金門酒廠申
    請註冊，取得使用於金門酒廠出產高梁酒之商標專用權，仍意圖欺騙他人，於同
    一商品上使用相同於金門酒廠註冊商標之圖樣，並貼上向綽號「阿彬」男子所購
    得之偽造金門高梁酒標貼、精選（特級）高梁酒標貼、七十九年開國紀念酒標貼
    ，及金門、馬祖酒類銷售憑證，變造而成金門高梁酒、馬祖高梁酒、陳年高梁酒
    、七十九年開國紀念酒，足以生損害於酒廠及民間消費大眾。甲○○並向該「阿
    彬」男子購入大武醇酒之瓶蓋、紙盒、紙箱，然未及變造大武醇酒。迄於八十七
    年七月六日上午十時許，經台灣彰化地方法院檢察署檢察官率警至上址查扣，會
    同台灣省菸酒公賣局彰化分局檢驗，當場扣得甲○○所有、偽造之金門、馬祖高
    梁酒上之圖形、酒類銷售憑證，供變造或預備供變造酒類之器物，計有：特級高
    梁酒標貼十五張（０．三公升十三張、０．六公升一張、０．七五公升一張）（
    各取樣三張，未取樣者均交由公賣局人員帶回，以下均同）、金門酒類銷售憑證
    二０七六張（取樣十張）、精選高梁酒標貼七一０張（取樣十張）、大武醇酒瓶
    蓋四０個（取樣五個）、精選高梁酒圖樣標貼一四二二小張（共計四十一大張，
    取樣二大張即七十二小張）、七十九年開國紀念酒標貼一二八一小張（共計四三
    大張，取樣二大張即六０小張）、精品高梁酒標貼三百三十四小張（共計廿八大
    張，取樣二大張即廿四小張）、精品高梁酒識別標貼五九五張（取樣十張）、馬
    祖酒類銷售憑證廿九張（取樣十張）、金門陳高瓶頸封套二八０張（取樣十張）
    、封蓋機一台（由公賣局取回）、金門高梁八角空瓶０．六公升裝七六五０支（
    取樣二支）、金門高梁大麷酒空瓶四四八八支（取樣二支）、放置混合私酒之水
    塔五個（當場銷毀三個，餘由公賣局人員攜回）、金門高梁酒空瓶０．三公升裝
    五六０支（取樣二支）、大武醇酒空瓶二七００支（取樣二支）、金門高梁酒空
    瓶０．三公升裝三六０支（未取樣）、陳年高梁酒瓶蓋一００個（取樣二個）、
    大武醇酒紙盒五五０個（取樣二個）、大武醇酒紙箱八０個（取樣二個）、清香
    高梁酒紙箱四０個（取樣二個）、東引陳年高梁酒紙盒四０個（取樣二個）、五
    ０加侖裝之酒精桶十個（未取樣）、金門高梁酒瓶塞二五００個（取樣二個）、
    金門高梁酒紙箱四四０個（取樣二個，起訴書漏未記載）、馬祖高梁酒紙箱十五
    個（取樣二個，起訴書漏未記載）、私酒一四四０公升（未取樣）、隔板墊襯一
    四００張（取樣二張）、調和劑一桶（未取樣）、香料四桶（未取樣）。
二、案經彰化縣警察局移送臺灣彰化地方法院檢察署檢察官偵查起訴。
    理    由
一、右開事實，業據被告坦承不諱，並有如事實欄扣押物表一紙、現場查獲時拍攝之
    照片廿五張、房屋租賃契約書一份及如附表扣案物品足資佐證，並經屋主莊石信
    於警訊及台灣省菸酒公賣局彰化分局人員陳鵬到庭結證屬實，及有化驗報告書
    影本一份可按。被告罪證明確，犯行堪予認定。
二、查被告以綽號「阿彬」之成年男子所提供不詳成分之原料酒，摻以酒精、香料，
    製成金門特級高梁酒及馬祖東引高梁酒等酒類，或以自己低價購入之臺灣高梁酒
    ，摻入不明香料，製成高價高梁酒，其同有酒精成份，尚未改變該酒類原有之性
    質，應屬變造行為，其變造酒類之行為，係犯臺灣省內煙酒專賣暫行條例第三十
    七條第一款之變造酒類罪；又金門及馬祖酒類銷售憑證，係屬特許證之一種，被
    告將之貼於酒瓶上之行為，係犯刑法第二百十六條、第二百十二條之行使偽造特
    許證罪。另被告將綽號「阿彬」男子提供之偽造金門高梁酒商標圖形標貼在酒瓶
    上之行為，觸犯商標法第六十二條第一款之意圖欺騙他人罪，於同一商品使用相
    同於他人註冊商標之圖樣罪。被告先後多次所為上開變造酒類、行使偽造特許證
    及意圖欺騙他人，於同一商品使用相同於他人註冊商標之圖樣之犯行，其時間緊
    接，犯罪構成要件相同，顯係各基於概括犯意為之，均為連續犯，皆應以一罪論
    。又其所犯上開變造酒類、意圖欺騙他人於同一商品使用相同於他人註冊商標之
    圖樣及行使偽造特許證三罪間，互有方法結果之牽連關係，應依刑法第五十五條
    從一重之意圖欺騙他人於同一商品使用相同於他人註冊商標之圖樣罪處斷。被告
    與綽號「阿彬」者男子間，有犯意聯絡行為分擔，為共同正犯。爰審酌被告犯罪
    之動機、目的，變造酒類長達逾四個月期間，扣案物品數量甚多，所生危害非輕
    及犯後坦承犯行之一切情狀，量處如主文所示之刑，以示懲儆。扣案附表所示之
    物分屬酒、供變造酒類所用機器、商標包裝紙、憑證及裝置之器物，依法併予宣
    告沒收。至水塔三個業經當場銷燬，不予宣告沒收。
三、據上論斷，應依刑事訴訟法第二百九十九條第一項前段，商標法第六十二條第一
    款，臺灣省內煙酒專賣暫行條例第三十七條第一款、第四十條第一款、第四款、
    第五款，刑法第十一條前段、第二十八條、第五十五條、第五十六條、第二百十
    六條、第二百十二條，罰金罰鍰提高標準條例第一條前段，判決如主文。
本案經檢察官魏克仁到庭執行職務。
中        華      民    國    八十八    年      十一    月      十九    日
                                    臺灣彰化地方法院刑事第二庭
                                        法      官  王  鏡  明
右正本証明與原本無異。
如不服本判決，應於判決送達後十日內向本院提出上訴狀( 須附繕本 )。
告訴人或被害人對於判決如有不服具備理由請求檢察官上訴者，其上訴期間之計算係
以檢察官收受判決正本之日期為準。
                                        法院書記官  黃  靜  華
中    華    民    國      八十八      年    十一      月     二十三     日
商標法第六十二法
意圖欺騙他人，有左列情事之一者，處三年以下有期徒刑、拘役或科或併科新台幣二
十萬元以下罰金。
一、於同一商品或類似商品，使用相同或近似於他人註冊商標之圖樣者。
二、於有關同一商品或類似商品之廣告、標帖、說明書、價目表或其他文書，附加相
    同或近似於他人註冊商標圖樣而陳列或散布者。
臺灣省內菸酒專賣暫行條例第三十七條
有左列各款行為之一者，處一年以下有期徒刑拘役或科或併科五千元以下罰金。
一、違反第六條之規定，以手工製造菸類酒類或變造專賣機關製造之菸類酒類者。
二、違反第七條之規定，種植菸草製造酒類之白  、紅  、酒母或專供製造菸酒所用
    之機械、捲菸紙、印製菸酒之商標包裝紙，或其他憑證者。
三、違反第八條之規定者。
四、違反第九條之規定，設置菸草試驗場，菸葉乾燥室或其他專供菸草產製之一切設
    備者。
五、違反第三十條之規定，販賣或轉讓未貼專賣憑證之菸類或酒類者。
刑法第二百十六條
行使第二百十條至第二百十五條之文書者，依偽造、變造文書或登載不實事項或使登
載不實事項之規定處斷。
刑法第二百十二條
偽造、變造護照、旅券、免許證、特許證及關於品行、能力、服務或其他相類之證書
、介紹書，足以生損害於公眾或他人者，處一年以下有期徒刑，拘役或三百元以下罰
金。
附表：
  1.特級高梁酒標貼十五張（０．三公升十三張、０．六公升一張、０．七五公升
    一張）。
  2.金門酒類銷售憑證二０七六張。
  3.精選高梁酒標貼七一０張。
  4.大武醇酒瓶蓋四０個。
  5.精選高梁酒圖樣標貼一四二二小張。
  6.七十九年開國紀念酒標貼一二八一小張
  7.精品高梁酒標貼三百三十四小張。
  8.精品高梁酒識別標貼五九五張。
  9.馬祖酒類銷售憑證廿九張。
  10.金門陳高瓶頸封套二八０張。
  11.封蓋機一台。
  12.金門高梁八角空瓶０．六公升裝七六五０支。
  13.金門高梁大麷酒空瓶四四八八支。
  14.放置混合私酒之水塔二個。
  15.金門高梁酒空瓶０．三公升裝五六０支。
  16.大武醇酒空瓶二七００支。
  17.金門高梁酒空瓶０．三公升裝三六０支。
  18.陳年高梁酒瓶蓋一００個。
  19.大武醇酒紙盒五五０個。
  20.大武醇酒紙箱八０個。
  清香高梁酒紙箱四０個。
  東引陳年高梁酒紙盒四０個。
  五０加侖裝之酒精桶十個。
  金門高梁酒瓶塞二五００個。
  金門高梁酒紙箱四四０個。
  馬祖高梁酒紙箱十五個。
  私酒一四四０公升。
  隔板墊襯一四００張。
  調和劑一桶。
  香料四桶。


司法院資訊處製作；財團法人民間司法改革基金會備份。
